# 请教陈版--老准则下同一控制的吸收合并

提问人：wx_5db9127a94dc 时间：2020-02-28 08:05:21
请教陈版，碰到的情况是，企业仍使用企业会计制度。
年中时吸收合并了一家同受最终控股方控制下的企业。
收购对价按照收购日做了评估，因此付出对价和收购日时被收购企业的账面净资产也有些差异。
想请教下，在老准则下面，应当如何进行会计处理？谢谢。

回答人：chenyiwei
在原《企业会计制度》下，按照所支付的对价款作为长期股权投资成本，该成本如大于交易日取得子公司净资产账面价值份额的，作为股权投资借方差额，在不超过 10 年的期限内摊销；如小于交易日取得子公司净资产账面价值份额的，贷记“资本公积——股权投资准备”。